# 内部交易抵消中，如果产生销项怎么处理？

提问人：yelin 时间：2023-06-28 21:15:25
请教陈老师，内部交易抵消中，如果产生销项怎么处理？

回答人：chenyiwei
如果这部分销项税额在内部买方可以抵扣的，则不会存在特殊的合并抵销问题。
如果内部卖方确认的销项税额，在内部买方不能抵扣的，则站在合并集团角度，这是一项额外的资源流出，是由于集团管理层的决策所导致的。因此把这部分无法抵销的增值税额在合并报表中确认为管理费用。
例如，A向B提供借款，为此A向B收取利息 100 ，确认利息收入 100 （另外还有增值税 6 ），但B不能抵扣这部分增值税，故确认利息费用 106 。在此情况下，抵销内部利息收入和利息支出的差额 6 需调整到合并报表中的管理费用。